【裁判字號】    92,易,36
【裁判日期】    920507
【裁判案由】    竊盜
【裁判全文】
臺灣嘉義地方法院刑事判決                            九十二年度易字第三六號
    公  訴  人  臺灣嘉義地方法院檢察署檢察官
    被      告  甲○○
右列被告因竊盜案件，經檢察官提起公訴（九十一年度偵字第七八九三號），本院判
決如左：
    主  文
甲○○竊盜，未遂，處有期徒刑陸月，如易科罰金，以佰元折算壹日。
    事  實
一、甲○○於民國八十六年間因竊盜罪，嗣於八十七年經臺灣高等法院臺南分院判處
    有期徒刑八月，緩刑四年確定；復於九十年間因竊盜罪，經臺灣高等法院臺南分
    院判處拘役五十九日確定，而於九十年九月二十日易科罰金執行完畢；又於九十
    一年間因竊盜罪，經臺灣高等法院高雄分院判處有期徒刑三月確定（於本件均不
    構成累犯），猶不知悔改，復意圖為自己不法之所有，於前開三月徒刑未到案執
    行而遭臺灣澎湖地方法院檢察署通緝期間，竟於九十一年九月二十四日上午十時
    許，在嘉義縣鹿草鄉後堀村一０七號「太子宮」內，以不知何人咀嚼過後之口香
    糖黏住木籤末端，再將該木籤插入油錢箱內，著手竊取油錢箱內之香油錢之際，
    適為陳志銘察覺而未得逞。嗣經陳志銘記下甲○○所有之自小客車車牌號碼，報
    警處理，經警循線查獲。
二、案經嘉義縣警察局水上分局報告臺灣嘉義地方法院檢察署檢察官偵查起訴。
    理  由
一、訊據被告甲○○固承認有於右揭時、地前往太子宮，然否認有何竊盜犯行，辯稱
    ：伊非到太子宮竊取香油錢，而是求神保佑其咖啡廳事業順利，當時伊正在抽籤
    ，沒有用口香糖黏在木籤上插入油錢箱，可以驗該口香糖上之ＤＮＡ；警訊中會
    承認係因伊當時正在貸款審核階段，警局人員告訴伊可能會到伊家搜索或到伊家
    約談，若向住持表示懺悔改過並寫和解書可以減輕罪刑，伊自己想如果沒有在警
    訊中承認，情況可能會對伊不利，所以才承認；伊常去該廟，所以證人有見過伊
    ；伊常去鹿草鄉附近之原因係因伊收聽高雄市政府廣播電台，而該廟附近之收訊
    較好云云。經查，右揭事實已迭據被害人陳聰碧於警、偵訊指訴甚詳，核與證人
    陳志銘於偵訊中證稱：九十一年九月二十四日上午十點許，其經過太子宮，看見
    甲○○又來太子宮，其躲在廟前榕樹後，看見甲○○用籤詩籤插入香油錢筒內，
    甲○○看到其，趕緊籤抽起來，假裝拜拜就走出，其立即進入查看籤尾，黏有口
    香糖，：：：其距離甲○○有五公尺之遠，：：：籤詩放在供桌右邊，香油錢箱
    放在供桌左邊，其看見甲○○時，他人持籤詩在右邊放香油錢的箱子內抽動等語
    （見偵卷第十八頁背面至十九頁）相符，且被告於警訊中亦已坦承不諱（見警卷
    第三頁背面至第五頁），雖其於偵訊及本院調查時翻異前詞，並辯稱警訊中會承
    認係因伊當時正在貸款審核階段，警局人員告訴伊可能會到伊家搜索或到伊家約
    談，若向住持表示懺悔改過並寫和解書可以減輕罪刑，伊自己想如果沒有在警訊
    中承認，情況可能會對伊不利，所以才承認云云，然參以被告係心智思慮已成熟
    之成年人，且如事實欄所述，被告曾三次因竊盜罪經法院判處刑責確定，若確實
    未犯下竊盜犯行，豈有自承犯罪，並書立和解書一紙之理，是被告前開所辯，顯
    係事後卸責之詞，不足採信。本件事證明確，被告上開犯行，足堪認定。
二、核被告所為，係犯刑法第三百二十條第三項、第一項之竊盜未遂罪。又其所為上
    開竊盜未遂行為，為未遂犯，爰依刑法第二十六條前段未遂犯規定，減輕其刑。
    爰審酌被告之正值青壯年，不思憑勞力以獲取正當之報酬，竟竊取寺廟內之香油
    錢，犯罪後猶飾詞否認犯行，以及有如事實欄所述之前案紀錄，有臺灣高等法院
    被告全國前案紀錄表可稽，雖不構成累犯，但仍堪認其素行尚非良好等一切情狀
    ，量處如主文所示之刑，並諭知易科罰金之折算標準。
三、被告固提出其收聽高雄市政府廣播電台，並參加Ｃａｌｌ  ｉｎ之錄音帶一卷，
    然被告上開犯行已臻明確，核無調查之必要；又被告請求驗木籤上口香糖上之Ｄ
    ＮＡ等語，然該口香糖並未扣案，自無從送驗，且被告未必使用自己咀嚼過之口
    香糖犯案，即使該口香糖有扣案，亦不必然為被告所咀嚼過，附此敘明。
據上論斷，依刑事訴訟法第二百九十九條第一項前段，刑法第三百二十條第三項、第
一項，第二十六條前段、第四十一條第一項前段，罰金罰鍰提高標準條例第一條前段
、第二條，判決如主文。
本案經檢察官郭志明到庭執行職務。
中      華      民      國    九十二    年      五      月      七      日
                          臺灣嘉義地方法院刑事第三庭
                              審判長法官  沈  福  財
                                    法官  黃  國  益
法官  林  福  來
右正本證明與原本無異。
如不服本判決，應於判決送達後十日內向本院提出上訴狀（應附繕本）。
中      華      民      國    九十二    年      五      月      七      日
                                  書記官  尹  玉  琪
附錄論罪科刑法條：
中華民國刑法第三百二十條
意圖為自己或第三人不法之所有，而竊取他人之動產者，為竊盜罪，處五年以下有期
徒刑、拘役或五百元以下罰金。
意圖為自己或第三人不法之利益，而竊佔他人之不動產者，依前項之規定處斷。
前二項之未遂犯罰之。


司法院資訊處製作；財團法人民間司法改革基金會備份。
